# 股东以租赁土地使用权与固定资产作价增资处理。

提问人：那片天空 05020502 时间：2020-10-12 17:23:00
案例：现有甲公司股东A，同时持有乙公司100%股权，现在A计划以乙公司所持有得房产（无土地使用权）以及股东A个人与该土地所有人签订的租赁土地使用权（租期为 20 年，年租金 10 万元）作价 1000 万元增资到甲公司，并且甲公司已经规划将原房产拆除并在此原址上重新修建房屋供经营使用，请问甲公司的账务处理？？（ 1 ）是否可以将作价增资对价 1000 万元，该资产具有明确规划通途，与该资源有关的经济利益很可能流入企业，视作自用房屋建筑物成本的组成部分，计入股东资产原值？（ 2 ）或者是租赁土地使用权与原固定资产分别处理？

回答人：chenyiwei
首先，股东（A）为何能够以公司（乙）所持有的资产出资？
其次，拟出资的是土地租赁权，对这种出资方式的合规性建议咨询当地土地管理部门和律师意见，尤其是如果涉及农村集体所有的土地和划拨土地时。
再次，假设不考虑合规性问题，由于该旧房已明确在接受投资的企业无实际用途，故对其出资的作价金额应为零，仅考虑该土地租赁权的作价金额。被投资企业可就被拆除的房屋价值向乙公司支付一定的补偿款。